臺灣桃園地方法院民事裁定
                                       110年度亡字第50號
聲  請  人  臺灣桃園地方檢察署

相  對  人
即  失蹤人  林海華    失蹤前最後住所：桃園市中壢區中山路

上列聲請人聲請失蹤人公示催告事件，本院裁定如下：
    主  文
准對失蹤人林海華（男，民國00年0 月0 日生，身分證統一編號
：Z000000000號，籍設桃園市○○區○○路000 號）為宣告死亡之公
示催告。
該失蹤人應於本公示催告最後揭示於法院公告處、資訊網路及其
他適當處所之翌日起柒個月內，向本院陳報現尚生存，如不陳報
，本院將宣告其為死亡。
無論何人，凡知該失蹤人之生死者，均應於上開期間內，將其所
知之事實，陳報本院。
    理  由
一、聲請意旨略以：相對人即失蹤人林海華係民國00年0 月0 日
    生，現年98歲，自46年12月25日起籍在桃園市○○區○○路000 
    號，未曾變動然於102 年5 月31日起行方不明，並經列為失
    蹤人口，迄今仍未尋獲，失蹤已逾3 年。相對人未在監所、
    亦查無入出境資料及全民健康保險投保，而相對人自登記為
    失蹤人口之日即102 年5 月31日時已年逾80歲，迄今失蹤已
    逾3 年，為此，爰依法聲請准對相對人為宣告死亡之公示催
    告等語。
二、按失蹤人失蹤滿七年後，法院得因利害關係人或檢察官之聲
    請，為死亡之宣告。失蹤人為八十歲以上者，得於失蹤滿三
    年後，為死亡之宣告，民法第8 條第1 項、第2 項分別定有
    明文。次按法院准許宣告死亡之聲請者，應公示催告；公示
    催告應揭示於法院公告處、資訊網路及其他適當處所；法院
    認為必要時，並得命登載於公報或新聞紙，或用其他方法公
    告之。又前開陳報期間，自揭示之日起，應有六個月以上。
    失蹤人滿百歲者，其陳報期間，得定為自揭示之日起二個月
    以上。家事事件法第156 條第1 、2 項及但書、第130 條第
    3 項至第5 項分別定有明文。
三、經查，聲請人主張之前揭事實，業據提出與其所述相符之桃
    園○○○○○○○○○108 年8 月27日桃市壢戶字第1080009625號函
    、桃園市中壢區108 年度清查人口名冊、戶籍資料、特殊註
    記資料查詢、桃園縣中壢市戶政事務所通報失蹤人口通報單
    、桃園○○○○○○○○○口卡調閱表、完整矯正簡表、健保資訊連
    結作業查詢紀錄、入出境資訊連結作業
　　、三親等資料查詢結果等為證。是依上開入出境資料、健保
    資訊連結作業查詢紀錄、完整矯正簡表所示，相對人無入出
    境紀錄，且查無投保全民健康保險紀錄、亦無在監在押紀錄
    ，堪認聲請人之上開主張為真實。相對人於102 年5 月31日
    失蹤時為91歲，失蹤迄今既已逾3年，則聲請人聲請對相對
    人為死亡宣告前之公示催告，於法有據，自應准許。
四、依家事事件法第156 條第2項，裁定如主文。
中　　華　　民　　國　111 　　年　　2 　　月　　28　　日
                  家事庭  法　官　黃裕民
正本係照原本作成。
本裁定不得抗告。　　　　　　　　　
中　　華　　民　　國　　111 　年　　2 　　月　　28　　日
                          書記官  趙佳瑜